【裁判字號】    88,訴,867
【裁判日期】    890313
【裁判案由】    
【裁判全文】
臺灣彰化地方法院刑事判決                          八十八年度訴字第八六七號
    公  訴  人  臺灣彰化地方法院檢察署檢察官
    被      告  乙○○
    指定辯護人  本院公設辯護人丙○○
右列被告因強盜罪，經檢察官提起公訴（八十八年度偵字第一０六二一號），本院判
決如左：
    主  文
乙○○竊盜，處有期徒刑捌月。
    事  實
一、乙○○意圖為自己不法之所有，於民國八十八年十一月八日十九時五十分許，在
    彰化縣員林鎮○○里○○路三一號前，見甲○○駕駛之車牌號碼ＰＺ─一０一八
    號自小客車停放在路邊洗衣店前，黃某離車將衣物送至路旁之洗衣店，車輛引擎
    發動中並未熄火，乙○○竟趁此機會，迅即上車後駕駛該車離去，竊取甲○○所
    有之前開自小客車，嗣經甲○○驚覺由後追趕，至彰化縣員林鎮○○里○○街八
    三號前，始將駕駛前開竊得車輛之乙○○阻擋，而為據報前來之警員逮捕查獲。
二、案經彰化縣警察局員林分局報請臺灣彰化地方法院檢察署檢察官偵查起訴。
    理  由
一、訊據被告乙○○固坦承於前揭時、地駕駛前開車輛為警查獲，惟矢口否認前開犯
    行，辯稱係不詳姓名綽號「阿明」之男子告以前揭車輛係其朋友所有，要伊幫忙
    將車跟在其後開走，並無竊盜之意云云。惟經查，被告係駕駛其不認識之人停放
    於路旁引擎發動中之車輛，業據其坦承在卷，依當時車輛之情形，絕無可能認係
    停置於路邊需他人駕駛之車輛甚明，且被告於警訊中亦坦承係利用車主不注意時
    ，引擎還在發動中，趁機將車開走等語，又被告乙○○復無法提供綽號「阿明」
    之姓名、年籍等相關資料以供查証，且被告供稱其另犯之竊盜及毒品危害防制條
    例案件，亦均與「阿明」有關，按之常理，若確有其人，被告當與其熟識，應知
    悉其姓名等資料，然訊問被告雖曾供稱「阿明」或即為住於彰化之「丁○○」，
    惟依被告所述之姓名、資料清查，並未有被告所指之人，有本院調閱資料在卷可
    稽，此並據被告供述在卷，故尚無法認「阿明」之人確係存在，又被告於本院審
    理時亦曾供稱確有竊車之行為，此外復有贓物認領保管單一紙附卷可資佐証，其
    前揭犯行並據被害人甲○○指述綦詳，故被告前開所辯顯係事後卸責之詞，不堪
    採信。本件犯罪事証明確，被告前開犯行洵堪認定。
二、核被告所為係犯刑法第三百二十條第一項之竊盜罪。公訴人以被告竊取甲○○所
    有之自小客車後，甲○○由後追趕至彰化縣員林鎮○○里○○街八三號前，適乙
    ○○駕駛前開贓車堵在車陣中，甲○○乃跑至車前阻擋，而乙○○為防護贓物，
    竟駕車衝撞甲○○，致黃某右下肢血腫併左手挫傷，後經甲○○衝入駕駛座與乙
    ○○扭打時，始為據報前來之警員逮捕查獲，因認被告前開所為構成刑法第三百
    二十九條之準強盜罪嫌，訊據被告乙○○辯稱，當時並未撞擊或毆打被害人，因
    紅燈轉為綠燈，開車往前，被害人突至車前，並至車上將伊拉下，且毆打伊，伊
    並未施強暴等語，經查，証人甲○○於本院審理時証稱，當時車輛未熄火，因聽
    見馬達聲，見被告將車開走，即向洗衣行借機車去追，被告往市場開，雖一直喊
    ，但被告未聽到，伊亦追不到，至莒光路時，伊在該處等紅綠燈，方又見被告開
    車經過，再追至宏仁醫院附近，被告將車門鎖上，伊方告知車輛為其所有，但當
    時其腳已被壓到，因車輛中門未鎖，將門打開上車後，叫被告停車，但被告不停
    ，還有掙扎等語，依黃某所述，顯然當時已追逐甚長之路途，非被告竊車時因防
    護贓物、脫免逮捕之「當場」，又黃某受傷係於阻擋於車前，告知被告車輛為其
    所有之前即已發生，亦非被告為防護贓物或脫免逮捕所致甚明，此亦據被害人甲
    ○○於警訊中供稱，於當日十九時五十分許將衣物送洗時，聽見車輛被不詳之人
    開走，即騎機車在後追逐，至員林鎮○○里○○街八十三號前約是二十時五分，
    並打開車側門，將被告拖下車等語相符，再經本院訊問証人甲○○，當時是否跑
    到車前告知被告時，答稱「是，他當時就已經啟動車子」等語，此均核與被告供
    述大致符合，則被告當時雖致使被害人受有前開傷害，惟於被害人質問車輛來源
    時，已然受傷，顯非係被告施強暴行為之結果甚明，再參以被害人甲○○所受之
    傷為右下肢血腫併左手擦傷，有宏仁醫院之診斷証明書一紙在卷可稽，按之常理
    ，若係被告有意防護贓物或脫免逮捕而施強暴，依當時被告駕駛車輛，被害人徒
    手阻擋於車前，所受傷害當更為嚴重，則被害人雖因而受傷，當如被告所述之係
    因停紅燈後燈號轉換，欲開車向前時，被害人阻擋在前，因不慎致其受傷等語相
    符，故被告所為顯與準強盜罪之構成要件有間甚明，公訴人認被告所為涉犯準強
    盜罪嫌應有誤解，然其犯罪之基本事實相同，起訴法條應予變更。至被告雖於八
    十八年十月二十六日曾另犯有竊盜罪，惟依被告當時係竊取機車，而本件則係見
    被害人之自小客車未熄火，見有機可趁而竊取，顯然本件係事後另行起意所為，
    與前開案件間並無概括犯意之連續犯關係，而係基於個別犯意所為，併予敘明。
    爰審酌被告犯罪動機、目的、手段、所生危害及犯後態度等一切情狀，量處如主
    文所示之刑。
據上論斷，應依刑事訴訟法第二百九十九條第一項前段、第三百條，刑法第三百二十
條第一項，罰金罰鍰提高標準條例第一條前段，判決如主文。
中      華      民      國      八十九      年    三    月      十三    日
                                        台灣彰化地方法院刑事第二庭
                                            法      官  王  紋  瑩
右正本證明與原本無異。
如不服本判決，應於判決送達後十日內向本院提出上訴狀( 須附繕本 )。
告訴人或被害人對於判決如有不服具備理由請求檢察官上訴者，其上訴期間之計算係
以檢察官收受判決正本之日期為準。
                                            法院書記官  鄭  秀  鑾
中    華    民    國      八十九      年      三      月      十六      日
刑法第三百二十條
意圖為自己或第三人不法之所有，而竊取他人之動產者，為竊盜罪，處五年以下有期
徒刑、拘役或五百元以下罰金。
意圖為自己或第三人不法利益，而竊佔他人之不動產者，依前項之規定處斷。
前二項之未遂犯罰之。


司法院資訊處製作；財團法人民間司法改革基金會備份。
